最高法院刑事判決　　　　　　　　　　　　　　　　八十七年度台非字第四○五號
　　上訴人　最高法院檢察署檢察總長
　　被　告　甲○○
右上訴人因被告毀棄損壞案件，對於台灣高雄地方法院中華民國八十五年八月五日第
一審確定判決（八十五年度易字第四○○七號，起訴案號：台灣高雄地方法院檢察署
八十五年度偵字第六一五九號），認為違法，提起非常上訴，本院判決如左：
    主  文
原判決關於違背法令部分撤銷。
    理  由
非常上訴理由稱：「按判決不適用法則者，為違背法令，刑事訴訟法第三百七十八條
定有明文。又受有期徒刑之執行完畢，五年以內再犯有期徒刑以上之罪者為累犯，加
重本刑至二分之一，亦為刑法第四十七條所規定。本件原判決認定被告於民國八十五
年二月十一日以磚頭砸毀洪美文所有，停放於高雄市鳳山市○○○街九十三號前之自
用小客車後擋風玻璃，足以生損害於洪美文，而判處被告毀棄損害罪刑確定。惟卷查
被告於八十一年九月間另犯違反麻醉藥品管理條例案件，經台灣高雄地方法院於八十
一年十月三十日以八十一年易字第六三九二號判處有期徒刑四月，如易科罰金以三十
元折算一日，並於八十二年七月八日執行完畢，有刑案被告索引卡紀錄表及刑案資料
查註紀錄表附原審卷四至七頁暨台灣高雄地方法院八十一年易字第六三九二號刑事卷
宗等可稽。則被告再犯本件之罪，仍在前犯違反麻醉藥品管理條例案件執行完畢五年
之內，應為累犯，原判決未依累犯規定處斷，即有判決不適用法則之違法，案經確定
，應依刑事訴訟法第四百四十一條、第四百四十三條提起非常上訴，以資糾正。」云
云。
本院按刑事訴訟法第三百七十九條第十款所規定之「依法應於審判期日調查之證據，
而未予調查」，如致適用法令違誤，而顯然於判決有影響者，該項確定判決即屬判決
違背法令，應有刑事訴訟法第四百四十七條第一項第一款規定之適用，經司法院大法
官會議釋字第一八一號解釋在案。累犯為刑罰加重事由，為事實審應依職權調查之事
項，如未予調查，必致是否適用刑法第四十七條之違誤，顯然於判決有影響。本件被
告既於八十一年間，因違反麻醉藥品管理條例案件，經判處有期徒刑四月確定，並於
八十二年七月八日執行完畢，有原審卷所附刑案資料查註紀錄表等及原審八十一年度
易字第六三九二號卷宗可稽，其於五年內之八十五年二月十一日再犯本件毀損犯行，
自屬累犯，原判決疏未認定，依累犯規定處斷，即有判決不適用法則之違法，案經確
定，非常上訴意旨執以指摘，洵有理由，惟原判決尚非不利於被告，應由本院將其違
背法令部分撤銷，以資糾正。
據上論結，應依刑事訴訟法第四百四十七條第一項第一款前段，判決如主文。
中      華      民      國    八十七    年     十二     月      十      日
                              最高法院刑事第八庭
                                  審判長法官  謝  家  鶴
                                        法官  羅  一  宇
                                        法官  花  滿  堂
                                        法官  陳  世  淙
                                        法官  洪  佳  濱
      右正本證明與原本無異
                                              書  記  官
中      華      民      國    八十七    年     十二     月     十五     日
